臺灣桃園地方法院刑事判決
110年度審交訴字第139號
公  訴  人  臺灣桃園地方檢察署檢察官 
被      告  張皓凱


上列被告因過失致死案件，經檢察官提起公訴（110年度偵字第1
7984號）及移送併辦（110年度偵字第32968號），被告於本院準
備程序進行中就被訴事實為有罪之陳述，經本院告知簡式審判程
序意旨，並聽取當事人之意見後，本院合議庭裁定由受命法官獨
任依簡式審判程序審理，判決如下：
　　主  文
丙○○犯過失致死罪，處有期徒刑捌月。
    事  實
一、丙○○於民國110年3月14日下午6時10分許，騎乘車牌號碼000
    -0000號普通重型機車，沿桃園市龜山區萬壽路2段由北向南
    （起訴書誤載為由西向東，應予更正）往振興路方向行駛，
    於同日下午6時17分許，行經上開路段與同市區萬壽路2段81
    0巷之交岔路口處(下稱本案交岔路口)，本應注意行經無號
    誌之交岔路口，應減速慢行，作隨時停車之準備，且行駛時
    ，駕駛人應注意車前狀況，隨時採取必要之安全措施並應依
    速限行駛；且依當時天候晴、夜間有照明、柏油路面乾燥、
    無缺陷、無障礙物、視距良好等一切情狀，當時核無不能注
    意之情事，詎疏未注意，仍於速限為每小時50公里之本案交
    岔路口，未減速接近反貿然以每小時約74.9公里之速度超速
    直行通過本案交岔路口；適有吳秀玲亦疏未注意行經無號誌
    交岔路口，其為支線道車應暫停讓幹線道車先行之規定，且
    依當時情狀，亦無不能注意之情事，即騎乘車牌號碼000-00
    0號普通重型機車搭載少年洪○憶（95年生，真實姓名年籍資
    料詳卷）自桃園市龜山區萬壽路2段810巷由西向東（起訴書
    誤載為由南往北，應予更正）駛入本案交岔路口，雙方均閃
    避不及，丙○○所騎乘車輛前側即碰撞吳秀玲所騎乘車輛左側
    車身，致吳秀玲與少年洪○憶均人車倒地，吳秀玲因而受有
    硬腦膜下出血、蜘蛛網膜下腔出血、腦幹出血及顱骨骨折等
    傷害；少年洪○憶則因此受有左肘及左前臂挫傷、左小腿撕
    裂傷、左踝挫傷等傷害，均送醫急救後，吳秀玲仍於110年3
    月17日下午4時17分許，因顱內出血及中樞神經衰竭而死亡
    。丙○○於肇事後停留現場等候，在未有偵查犯罪職務之機關
    或公務員發覺其為犯罪人前，即向處理本件道路交通事故之
    桃園市政府警察局龜山分局龜山交通分隊警員供承其肇事經
    過，自首並接受裁判。
二、案經桃園市政府警察局龜山分局報請相驗及被害人吳秀玲之
    配偶乙○○及少年洪○憶分別訴由桃園市政府警察局龜山分局
    報告臺灣桃園地方檢察署檢察官偵查起訴。
　　理  由
一、本件被告丙○○所犯係死刑、無期徒刑或最輕本刑為3年以上
    有期徒刑以外之罪，亦非屬臺灣高等法院管轄第一審之案件
    ，其於準備程序中就被訴事實為有罪之陳述，經本院告知簡
    式審判程序之旨，並聽取當事人意見後，本院合議庭依刑事
    訴訟法第273條之1第1項規定裁定由受命法官獨任進行簡式
    審判程序，合先敘明。
二、上揭事實，業據被告於本院準備程序及審理中均坦承不諱（
    見本院卷第65頁、第70頁、第72頁），核與證人即告訴人乙
    ○○於警詢及偵查中之證述、證人即告訴人少年洪○憶於警詢
    中之指述相符【臺灣桃園地方檢察署110年度相字第510號卷
    （下稱相字卷）第35-37頁、第109-111頁、第117頁、臺灣
    桃園地方檢察署110年度偵字第32968號卷（下稱偵字卷）第
    23-24頁、第25-27頁】，並有長庚醫療財團法人林口長庚紀
    念醫院診斷證明書、桃園市交通警察局龜山分局龜山交通分
    隊道路交通事故肇事人自首情形紀錄表、道路交通事故現場
    圖、道路交通事故調查報告表㈠㈡、車號查詢機車車籍、證號
    查詢機車駕駛人、肇事現場暨車損照片、監視影像檔案「03
    14萬壽路二段801號監視器」及翻拍截圖、相驗筆錄、臺灣
    桃園地方檢察署相驗屍體證明書、檢驗報告書、相驗照片、
    桃園市政府車輛行車事故鑑定會110年7月8日桃交鑑字第110
    0004543號函暨檢附桃園市政府車輛行車事故鑑定會鑑定意
    見書、長庚醫療財團法人林口長庚紀念醫院診斷證明書（見
    相字卷第59頁、第63頁、第67-73頁、第76頁、第77-103頁
    、第107頁、第119頁、第131-141頁、第145-155頁、第175
    頁、偵字卷第31頁）等在卷可稽，足認被告上開任意性自白
    與事實相符，堪以採信。綜上所述，本件事證明確，被告上
    開犯行，洵堪認定，應予依法論科。
三、論罪科刑：
（一）核被告所為，係犯刑法第276條之過失致死罪及同法第284
      條第1項前段之過失傷害罪。被告以一行為，同時觸犯過
      失致死罪及過失傷害罪，為想像競合犯，應依刑法第55條
      之規定，從一重之過失致死罪處斷。
（二）被告於車禍發生後，向據報前來現場處理之警員表明其為
      肇事者，有前開桃園市交通警察局龜山分局龜山交通分隊
      道路交通事故肇事人自首情形紀錄表（見相字卷第63頁）
      在卷可憑，準此，被告係對於未發覺之犯罪，表示願接受
      裁判之意，應依刑法第62條前段自首之規定，減輕其刑。
（三）臺灣桃園地方檢察署檢察官110年度偵字第32968號移送併
      辦部分，與本案被訴之犯罪事實間有一行為觸犯數罪名之
      想像競合犯裁判上一罪關係（移送併辦意旨書誤載為事實
      上同一行為，應予更正），本院自得併予審理，附此敘明
      。
（四）爰以行為人之責任為基礎，審酌被告騎乘普通重型機車行
      經無號誌之本案交岔路口，疏未注意應減速慢行，作隨時
      停車之準備，並注意車前狀況，隨時採取必要之安全措施
      反貿然超速直行，為本案肇事之原因；雖被害人吳秀玲行
      至本案交岔路口之際，亦因未充分注意支線道車需暫停禮
      讓幹線道先行而逕自駛入本案交岔路口，同為本案肇事原
      因，然被害人吳秀玲騎乘機車搭載少年洪○憶係因與被告
      所騎乘普通重型機車發生碰撞，始導致被害人吳秀玲受有
      上開傷害死亡之結果，造成被害人家屬永遠無法彌補之傷
      痛，實屬遺憾；並致告訴人少年洪○憶亦受有前開傷害，
      被告所為實屬不該，然衡以被告犯後能坦承犯行，態度尚
      可，雖有賠償意願，但因與被害人家屬就調解或和解條件
      未有共識，致雙方未能達成調解或和解（見本院審交訴字
      卷第66頁、第75-76頁），及被告於本院審理中所自述之
      智識程度，及家庭生活、經濟狀況（見本院審交訴卷第73
      頁）、素行等一切情狀，量處如主文所示之刑，以示警惕
      。
據上論斷，應依刑事訴訟法第273條之1第1項、第299條第1項前
段，判決如主文。
本案經檢察官甲○○提起公訴，檢察官楊挺宏移送併辦，檢察官賴
瀅羽到庭執行職務。
中　　華　　民　　國　　111 　年　　3 　　月　　25　　日
                  刑事審查庭  法  官  陳俐文
以上正本證明與原本無異。
如不服本判決應於收受判決後20日內向本院提出上訴書狀，並應
敘述具體理由。其未敘述上訴理由者，應於上訴期間屆滿後20日
內向本院補提理由書(均須按他造當事人之人數附繕本)「切勿逕
送上級法院」。 

　　　　　　　　　　　　　　　書記官　陳俐蓉
中　　華　　民　　國　　111 　年　　3 　　月　　25　　日
中華民國刑法第276條
因過失致人於死者，處5年以下有期徒刑、拘役或50萬元以下罰
金。
中華民國刑法第284條
因過失傷害人者，處1年以下有期徒刑、拘役或10萬元以下罰金
；致重傷者，處3年以下有期徒刑、拘役或30萬元以下罰金。